臺灣高等法院臺中分院刑事裁定　　　　　民國九十一年度毒抗字第二三三號
　　抗　告　人
　　即　被　告　甲○○
右抗告人因違反毒品危害防制條例聲請強制戒治案件，不服臺灣彰化地方法院中華民
國九十一年二月十八日第一審裁定（民國九十一年度毒聲字第四○四號，聲請案號：
臺灣彰化地方法院檢察署民國九十一年度聲戒字第一○四號、九十一年度毒偵字第一
七○號），提起抗告，本院裁定如左：
    主　  文
抗告駁回。
    理  　由
一、原審法院檢察署檢察官聲請意旨略以：被告甲○○（以下稱被告）前因施用毒品
    案件，經強制戒治期滿，由台灣高等法院台中分院於民國（下同）八十九年三月
    九日以八十七年度上易字第一八一六號為免刑判決確定。詎仍不知悔改，復基於
    施用毒品犯意，於九十一年一月十六日或其前三日內之某時，在不詳處所，施用
    第一級毒品海洛因；又另行起意，於九十一年一月十六日或其前四日內之某時，
    在不詳處所，施用第二級毒品安非他命，為彰化縣警察局北斗分局於九十一年一
    月十六日下午三時十分在彰化縣田尾鄉睦宜村力行巷二十四號查獲。雖據被告於
    警訊及偵訊中均矢口否認上揭犯行，惟其獲案後所採尿液送驗結果呈甲基安非他
    命及嗎啡陽性反應，此有彰化縣衛生局出具之尿液檢驗報告書一紙附卷可稽，及
    海洛因一包（毛重０．九公克）扣案可資佐證，復有刑案資料查註紀錄表在卷可
    考，核被告於前開免刑判決確定後，五年內再犯毒品危害防制條例第十條第一、
    二項之施用第一、二級毒品罪，爰依同條例第二十三條第二項但書規定，聲請裁
    定令入戒治處所施以強制戒治。且查前開海洛因一包，查獲時毛重○‧九公克，
    經送法務部調查局鑑定結果為含有第一級毒品海洛因成分，淨重○‧六○公克（
    包裝重○‧四九公克），有該局九十一年二月二十一日調科字第一四○○○七九
    九九號鑑定通知書影本一份在卷可憑。原審法院經核於法並無不合，應依毒品危
    害防制條例第二十三條第二項但書之規定，裁定被告令入戒治處所施以強制戒治
    壹年。經核原裁定並無不當。
二、抗告意旨略以：被告於住居所開立經營一小型之農機汽車修理廠，平日來客出入
    複雜。被告平日吸用國產黃色硬盒裝長壽香煙，前揭時、地為警查獲毒品（○‧
    九公克）卻藏於進口牌之”大衛杜夫”香煙盒內，並非被告所有。且被告於九十
    一年一月十九日及同年月二十一日按序先後前往行政院衛生署彰化醫院、行政院
    衛生署草屯療養院檢驗報告尿液結果，係安非他命及嗎啡類呈陰性反應。前曾施
    用毒品案件，已痛取教訓，現努力工作，並無施用毒品等語。惟查被告於九十一
    年一月十九日及同年月二十一日前開檢驗尿液結果，安非他命及嗎啡類均呈陰性
    反應，固有診斷證明書二件可按，惟查係屬各該日之尿液呈陰性反應；不能確定
    用以證明被告未曾於九十一年一月十六日或前三日內，或前四日內未曾施用第一
    級毒品海洛因或第二級毒品安非他命之事實，是抗告人之抗告經核為無理由，應
    予駁回。
三、據上論結：應依刑事訴訟法第四百十二條，裁定如主文。
中      華      民      國　    九十一   年    　 四      月     十五   日
                                    臺灣高等法院臺中分院刑事第一庭
                                          審判長法  官　陳　紀　綱
                                                法　官  蕭　錦　鍾
                                                法  官　方　艤  駐
右正本證明與原本無異。
不得再抗告。
                                                書記官  江　玉　萍
中      華      民      國　    九十一   年    　 四      月     十六   日
                                                                        Ｉ
